臺灣臺北地方法院民事裁定
111年度亡字第92號
聲  請  人  楊鳳志  
失  蹤  人  楊紹明  
上列聲請人為失蹤人楊紹明聲請死亡宣告事件，本院裁定如下：
    主      文
准對失蹤人楊紹明（男，民國0 年0 月00日生，身分證統一編號
：Z000000000）為宣告死亡之公示催告。
失蹤人楊紹明應於本公示催告揭示於法院公告處之日起六個月內
向本院陳報現尚生存，如不陳報，本院將宣告其為死亡。
凡知該失蹤人生死者，均應於上開期間內，將其所知之事實陳報
本院。
    理      由
一、按失蹤人失蹤滿7年後，法院得因利害關係人之聲請，為死
    亡之宣告；失蹤人為80歲以上者，得於失蹤滿3年後，為死
    亡之宣告；失蹤人為遭遇特別災難者，得於特別災難終了滿
    1年後，為死亡之宣告；民法第8條定有明文。又法院准許宣
    告死亡之聲請者，應公示催告；前項公示催告應公告之；並
    應揭示於法院公告處、資訊網路及其他適當處所，法院認為
    必要時，並得命登載於公報或新聞紙，或用其他方法公告之
    ；報明期間，自前項揭示之日起，應有6個月以上；但失蹤
    人滿百歲者，其陳報期間，得定為自揭示之日起2個月以上
    ；家事事件法第156條第1項、第3項、準用同法第130條第3
    項至第5項分別定有明文。
二、聲請意旨略以：失蹤人楊紹明於民國50年11月2日起自原戶
    籍地自行遷出後赴香港，迄今行方不明已逾60年，爰依民法
    第8 條第1 、2 項、家事事件法第155 條聲請死亡宣告等語
    。　
三、經查：聲請人主張之事實，業據提出戶籍資料、臺北市政府
    警察局松山分局東社派出所受理案件證明單、入出國日期證
    明書、親屬系統表(見本院卷第7-19、39頁)，復有臺北市中
    山區戶政事務所111年9月1日北市中戶資字第1116008270號
    函、法務部健保資訊連結作業、本院網路資料查詢表、本院
    全國一般前案紀錄查詢表、臺灣高等法院被告前案紀錄表、
    臺灣高等法院在監在押全國記錄表、勞保局Web IR資料查詢
    系統、健保資訊連結作業、桃園市政府社會局111年9月13日
    桃社秘字第1110084858號函、臺北市殯葬管理處111年9月13
    日北市殯儀二字第1113011582號函、臺北市政府警察局松山
    分局111年9月13日北市警松分防字第1113048514號函、勞動
    部勞工保險局111年9月14日保普生字第1113043540號函、新
    北市政府殯葬管理處111年9月19日新北殯館字第1115239647
    號函、臺北市政府社會局111年9月30日北市社助字第111315
    2029號函在卷為證(見本院卷第31-36、55-91頁)，堪信失蹤
    人楊紹明(6年7月18日出生)雖經戶籍資料登載於50年11月2
    日遷出香港，惟查無相關入出境紀錄，亦無相關資料經登記
    在案，是失蹤人楊紹明於50年11月2日失蹤時為未滿80歲之
    人，計算至57年11月2日止，失蹤屆滿7年，與前揭規定尚無
    不合，應准許為公示催告。
四、爰裁定如主文。 
中　　華　　民　　國　　111 　年　　10　　月　　31  　日
                    家事法庭  法  官  蔡寶樺
以上正本係照原本作成。
本裁定不得抗告。
中　　華　　民　　國　　111 　年　　10　　月　　31　　日
                              書記官  張妤瑄